臺灣桃園地方法院交通事件裁定　　　　 96年度交聲字第735號
異　議　人
即受處分人　甲○○
原處分機關　交通部公路局新竹區監理所
上列異議人即受處分人因違反道路交通管理處罰條例案件，不服
交通部公路總局新竹區監理所民國96年7 月5 日桃監裁罰字第裁
52-DB0000000號違反道路交通管理事件裁決書所為處分，聲明異
議，本院裁定如下：
    主  文
異議駁回。
    理  由
一、原處分意旨略以：異議人即受處分人甲○○於民國96年5 月
    21日晚間11時50分許，駕駛車牌號碼Z9-6555 號自用小客車
    ，行經桃園市○○○路段，因「駕車行經有燈光號誌之交岔
    路口闖紅燈」及「未領有駕駛執照駕駛小型車」之違規，遭
    值勤員警製單舉發，原處分機關遂依道路交通管理處罰條例
    第21條第1 項第1 款、第53條第1 項第1 款、第63條第1 項
    第3 款之規定，裁處異議人各罰鍰新臺幣八千四百元及二千
    七百元，並計違規點數3 點等語。
二、聲明異議意旨略以：原處分機關因異議人於94年9 月15日駕
    駛汽車有超速行駛之違規，於95年3 月14日以桃監裁罰字第
    裁52-AC0000000號裁決書裁處異議人罰鍰新臺幣二千四百元
    ，因異議人並未收到該張裁決書，原處分機關竟將所處罰鍰
    易處吊銷駕駛執照，足見該易處吊銷駕駛執照之處分並非合
    法，是本件原處分機關仍以上開不合法之駕駛執照遭吊銷為
    由，認異議人有「未領有駕駛執照駕駛小型車」之違規，對
    異議人逕為裁罰，顯有不當，為此聲明異議云云。
三、按「汽車駕駛人，行經有燈光號誌管制之交岔路口闖紅燈者
    ，處新臺幣一千八百元以上五千四百元以下罰鍰。前項紅燈
    右轉行為者，處新臺幣六百元以上一千八百元以下罰鍰。」
    ，「汽車駕駛人，有下列情形之一者，處新臺幣六千元以上
    一萬二千元以下罰鍰，並當場禁止其駕駛：一、未領有駕駛
    執照駕駛小型車或機器腳踏車。」，「汽車駕駛人有下列各
    款所列條款之一者，除依原條款處罰鍰外，並予記點：三、
    有第四十三條、第五十三條或第五十四條情形之一者，各記
    違規點數三點。」，道路交通管理處罰條例第53條第1 項第
    1 款、第21條第1 項第1 款、第63條第1 項第3 款分別定有
    明文。
四、經查，異議人於上開時、地，駕駛車號Z9-6555 號自用小客
    車，有「駕車行經有燈光號誌之交岔路口闖紅燈」之違規等
    情，為異議人所不爭執，且有桃園縣政府警察局桃警局交字
    第DB0000000 號舉發違反道路交通管理事件通知單影本1 紙
    在卷可考，堪認屬實。
五、異議人雖以前詞置辯，但查，原處分機關95年3 月14日桃監
    裁罰字第裁52-AC0000000號違反道路交通管理事件裁決書，
    業由原處分機關合法送達予異議人，且異議人就該裁決書已
    喪失其聲明異議之權利等情，業經本院以96年度交聲字第49
    0 號裁定認定無訛，是異議人確有「未領有駕駛執照駕駛小
    型車」之違規，亦堪認無疑。
六、綜上所述，原處分機關依道路交通管理處罰條例第21條第1
    項第1 款、第53條第1 項第1 款、第63條第1 項第3 款，及
    違反道路交通管理事件統一裁罰基準及處理細則之規定，裁
    處異議人各罰鍰新臺幣八千四百元、二千七百元，並記違規
    點數3 點，核無違誤，本件異議人之異議為無理由，應予駁
    回。
七、依道路交通管理處罰條例第87條第2 項，道路交通案件處理
    辦法第19條，裁定如主文。
中　　華　　民　　國　　96　　年　　11　　月　　30　　日
                  交通法庭    法  官  魏于傑
上正本證明與原本無異。
如不服本裁定，應於裁定送達後5 日內向本院提出抗告狀。
                              書記官  林怡君
中　　華　　民　　國　　96　　年　　12　　月　　5 　　日
